臺灣基隆地方法院刑事判決　　　　　　　94年度訴緝字第34號
公　訴　人　臺灣基隆地方法院檢察署檢察官
被　　　告　乙○○
上列被告因詐欺案件，經檢察官提起公訴（93年度偵字第2760、
4480號），並經本院合議庭裁定由受命法官獨任進行簡式審判程
序，判決如下：
    主      文
乙○○共同連續意圖為自己不法之所有，以詐術使人將本人之物
交付，處有期徒刑拾月，緩刑參年。
扣案如附表貳所示之物均沒收。
    事實及理由
一、犯罪事實：
    (1)緣張志堂、許志仲（業經本院判決確定）、「小蔡」基於
      意圖為自己不法所有之概括犯意，由張志堂先承租新竹縣
      湖口鄉○○○街25號2樓房屋作為據點，再於自由時報刊
      登「伴遊司機」及「商務司機」之廣告，待應徵者來電之
      後，許志仲及張志堂詢問來電者之身分資料，再以公司車
      輛為高級車輛需付押金，而南部已有客戶在等車為由，要
      求應徵者前往高雄市再以電話聯絡，被害人到達指定地點
      後，「小蔡」即出面自稱專員或助理與被害人接洽，致被
      害人陷於錯誤而交付押金或財物後，「小蔡」以必須帶客
      戶為由，先行離去而逃逸無蹤，「小蔡」取得款項或財物
      後，扣除2至3成之酬勞，將餘款匯入許志仲及張志堂所指
      定之帳戶，由許志仲及張志堂提領朋分。
　  (2)乙○○於93年6月間，2度遭許志仲及張志堂以前開手法詐
      騙，惟第2次詐騙時因乙○○無現金而未遂，許志仲及張
      志堂遂要求乙○○加入詐騙集團，乙○○因缺錢花用，竟
      應允之，而與許志仲、張志堂基於意圖為自己不法所有之
      概括犯意聯絡，由許志仲、張志堂於附表1所示之時間，
      以前開手法將應徵司機工作之被害人誘騙至桃園縣桃園市
      桃園火車站後，由乙○○出面接洽，被害人因而陷於錯誤
      ，而交付保證金，乙○○得款後，藉故離開現場，扣除自
      己應得之款項，再將餘額匯入其所有遭許志仲及張志堂詐
      騙之桃園縣龜山鄉大崗郵局帳戶（局號012101、帳號0270
      94號），許志仲及張志堂再前往領款後朋分（詐騙時間、
      地點、被害人及詐騙所得均如附表1所示）。
　　嗣於93年7月20日，基隆市警察局會同內政部警政署刑事警
    察局，持臺灣基隆地方法院檢察署檢察官核發之拘票及臺灣
    新竹地方法院所核發之搜索票，在新竹縣湖口鄉○○路73號
    郵局提款機及湖口鄉○○○街25號2樓，分別查獲如附表2所
    示之物，始知上情。
二、證據名稱：
    (1)被告乙○○於本院準備程序及審理時之自白。
    (2)共犯許志仲、張志堂於本院（94年度訴字第88號）準備程
      序及審理時之自白。
    (3)附表2所示被害人之指述。
    (4)扣案如附表2所示之物及登報資料影本、被告乙○○匯款
      單影本。
三、刑之酌科：
    核被告乙○○所為，係犯刑法第339條第1項之詐欺取財罪。
    其與被告許志仲、張志堂間就附表2部分犯行，有犯意之聯
    絡與行為之分擔，為共同正犯。被告所為2次詐騙行為，時
    間緊接，所犯罪名相同，顯係出於概括之犯意為之，為連續
    犯，爰依刑法第56條之規定以一罪論，並加重其刑。爰審酌
    被告曾遭共犯許志仲與張志堂詐騙而受害，竟不知記取教訓
    ，反而參與詐騙犯行，不思己力工作，對社會治安影響非輕
    ，惟其自白犯罪等一切情狀，量處如主文所示之刑，以示儆
    懲。又查被告前未曾受有期徒刑以上刑之宣告，有臺灣高等
    法院被告前案紀錄表1紙附卷可稽，其犯罪後已深知悔悟，
    本院認其經此教訓後，當知警惕，應無再犯之虞，因認其所
    宣告之刑，以暫不執行為適當，併予宣告緩刑3年，以勵自
    新。扣案如附表2所示之物，為共犯許志仲、張志堂所有，
    供本案犯罪所用之物，應依刑法第38條第1項第2款、第3款
    之規定均宣告沒收；至於如附表3所示之物，非屬違禁物，
    亦非供本案犯罪所用之物，不予宣告沒收。
四、應適用之法條：
    依刑事訴訟法第273條之1第1項、第284條之1、第299條第1
    項前段、第310條之2、第454條第1項，刑法第28條、第56條
    、第339條第1項、第74條第1項第1款、第38條第1項第2款、
    第3款，罰金罰鍰提高標準條例第1條前段，判決如主文。
本案經檢察官甲○○到庭執行職務。
中　　華　　民　　國　　94　　年　　12　　月　　19　　日
                  刑事第三庭法  官    何怡穎
以上正本證明與原本無異。
對於本件判決如有不服，應於收受送達後10日內，向本院提出上
訴書狀，上訴於臺灣高等法院，並按他造當事人之人數附具繕本
。
中　　華　　民　　國　　94　　年　　12　　月　　19　　日
                            書記官    李繼業
附錄本案論罪科刑法條：
刑法第339條
意圖為自己或第三人不法之所有，以詐術使人將本人或第三人之
物交付者，處5年以下有期徒刑、拘役或科或併科1千元以下罰金
。
以前項方法得財產上不法之利益或使第三人得之者，亦同。
前二項之未遂犯罰之。
附表1、（許志仲、張志堂、乙○○詐騙時地一覽表）
   ┌──┬───┬───┬───┬─────┬─────┬─────┐
   │編號│時間  │地點　│被害人│詐騙所得  │詐騙手法  │備註      │
   ├──┼───┼───┼───┼─────┼─────┼─────┤
   │一　│93年7 │桃園縣│丙○○│3 萬元　  │以徵司機  │          │
   │    │月13　│桃園市│　　　│　　　　　│需保證金  │          │
   │    │日　　│桃園火│　　　│　　　　　│為由詐騙　│          │
   │    │　　　│車站　│    　│  　　　　│被害人將  │          │
   │    │　　　│　　　│　　　│　　　　　│款項交予  │          │
   │    │　　　│　　　│　　　│　　　　　│被告葉素  │          │
   │    │　　　│　　　│　　　│　　　　　│女，被告  │          │
   │    │　　　│　　　│　　　│　　　　　│乙○○扣  │          │
   │    │　　　│　　　│　　　│　　　　　│除應得之  │          │
   │    │　　　│　　　│　　　│　　　　　│4千元後， │          │
   │    │　　　│　　　│　　　│　　　　　│將餘款匯  │          │
   │    │　　　│　　　│　　　│　　　　　│入前開龜  │          │
   │    │　　　│　　　│　　　│　　　　　│山大崗郵  │          │
   │    │　　　│　　　│　　　│　　　　　│局帳戶，  │          │
   │    │　　　│　　　│　　　│　　　　　│由被告許  │          │
   │    │　　　│　　　│　　　│　　　　　│志仲及張  │          │
   │    │　　　│　　　│　　　│　　　　　│志堂領取  │          │
   │    │　　　│　　　│　　　│　　　　　│朋分      │          │
   ├──┼───┼───┼───┼─────┼─────┼─────┤
   │二  │93年7 │桃園縣│不詳　│3 千元　　│以徵司機  │          │
   │  　│月14　│桃園市│　　　│　　　　　│需保證金  │          │
   │  　│日　　│桃園火│　　　│　　　　　│為由詐騙  │          │
   │  　│　　　│車站　│　　　│　　　　　│被害人將  │          │
   │  　│　　　│　　　│　　　│　　　　　│款項交予  │          │
   │  　│　　　│　　　│　　　│　　　　　│被告葉素  │          │
   │  　│　　　│　　　│　　　│　　　　　│女，被告  │          │
   │    │　　　│　　　│　　　│　　　　　│乙○○扣  │          │
   │  　│　　　│　　　│　　　│　　　　　│除應得之  │          │
   │  　│　　　│　　　│　　　│　　　　　│1 千元後  │          │
   │  　│　　　│　　　│　　　│　　　　　│，將餘款  │          │
   │  　│　　　│　　　│　　　│　　　　　│匯入前開  │          │
   │  　│　　　│　　　│　　　│　　　　　│龜山大崗  │          │
   │  　│　　　│　　　│　　　│　　　　　│郵局帳戶  │          │
   │  　│　　　│　　　│　　　│　　　　　│，由被告  │          │
   │  　│　　　│　　　│　　　│　　　　　│許志仲及  │          │
   │  　│　　　│　　　│　　　│　　　　　│張志堂領  │          │
   │  　│　　　│　　　│　　　│　　　　　│取朋分    │          │
   └──┴───┴───┴───┴─────┴─────┴─────┘
附表2、(在新竹縣湖口鄉○○○街25號2樓查扣之物）
1.MOTOROLA手機壹台，為被告許志仲、張志堂所有供本案犯罪所
  用之物。
2.郵局提款卡2張，為被告許志仲、張志堂所有供本案犯罪所用
  之物。
3.手機SIM卡4張（扣除附表6證物B之SIM卡1張外），為被告許志
  仲、張志堂所有供本案犯罪所用之物。
4.新台幣2,296元，為被告許志仲、張志堂所有，本案犯罪所得
  之物。
5.計算機1台，為被告許志仲、張志堂所有供本案犯罪所用之物
  。
6.手機SIM卡4張（扣除附表6證物B之SIM卡1張外），為被告許志
  仲、張志堂所有供本案犯罪所用之物。
7.行動電話電池12個，為被告許志仲、張志堂所有供本案犯罪所
  用之物。
8.行動電話旅充12個，為被告許志仲、張志堂所有供本案犯罪所
  用之物。
9.監視器鏡頭2個，為被告許志仲、張志堂所有供本案犯罪所用
  之物。
10.監視器螢幕1台，為被告許志仲、張志堂所有供本案犯罪所用
   之物。
11.郵局提款卡1張，為被告許志仲、張志堂所有供本案犯罪所用
   之物。
12.行動電話1支，為被告許志仲、張志堂所有供本案犯罪所用之
   物。
13.行動電話晶片1張，為被告許志仲、張志堂所有供本案犯罪所
   用之物。
附表3
(以下為新竹縣湖口鄉○○○街25號2樓查扣之物）
1.房屋契約租賃書1份，非違禁物，亦非供本案犯罪所用之物。
2.NOKIA手機1台（另編為證物A)，非違禁物，亦非供本案犯罪所
  用之物。
3.郵局存摺套6個，非違禁物，亦非供本案犯罪所用之物。
4.第一銀行存摺套1個，非違禁物，亦非供本案犯罪所用之物。
5.中國信託銀行存摺套1個，非違禁物，亦非供本案犯罪所用之
  物。
6.鑰匙2串，非違禁物，亦非供本案犯罪所用之物。
7.安全帽2頂，非違禁物，亦非供本案犯罪所用之物。
8.NOKIA手機1支，非違禁物，亦非供本案犯罪所用之物。
9.中國信託匯款單1張，非違禁物，亦非供本案犯罪所用之物。
10.記載楊國宏身分資料便條紙1張，非違禁物，亦非供本案犯罪
   所用之物。
